# 请教陈版主以及各位大神，关于集体会计政策的问题

提问人：guanglv 时间：2018-04-07 16:06:44
某集团下属成员单位对投资性房地产有公允价值计量和成本计量两种计量方法，合并报表需要统一成一个计量模式么？如采用成本法计量，则充回公允价值按照成本法补提折旧？

回答人：chenyiwei
合并报表层面需统一为一个会计处理模式。但在整体采用公允价值模式的情况下，可能有以下例外： 1 、采用公允价值模式对投资性房地产进行后续计量的企业，对于在建投资性房地产（包括企业首次取得的在建投资性房地产），如果其公允价值无法可靠确定但预期该房地产完工后的公允价值能够持续可靠取得的，应当以成本计量该在建投资性房地产，其公允价值能够可靠计量时或完工后（两者孰早），再以公允价值计量。 2 、在极少情况下，采用公允价值对投资性房地产进行后续计量的企业，有证据表明，当企业首次取得某项投资性房地产（或某项现有房地产在完成建造或开发活动或改变用途后首次成为投资性房地产）时，该投资性房地产的公允价值不能持续可靠取得的，应当对该投资性房地产采用成本模式计量直至处置，并且假设无残值。
如果合并报表层面采用成本模式计量，但个别报表层面采用公允价值模式计量的，则在合并报表层面，需冲回个别报表层面确认的公允价值变动，补提折旧与摊销，同时考虑是否需计提减值准备。

提问人：guanglv 时间：2018-04-08 09:36:35
感谢陈老师的耐心回复，现在情况是这样的，一个央企集团，会计政策没有明确投资性房地计量方式， 20 个二级子公司，只有一家单位对投资性房地产选择公允模式计量，历年合并报表成本法和公允价值同时存在，那么我本年时候应该冲回公允价值变动损益，以前年度调整期初，本年冲回公允价值变动损益，并且补提折旧？

回答人：chenyiwei
那首先要由集团管理层明确：其合并报表层面对投资性房地产后续计量统一采用何种模式？以前的做法，应该是会计差错，除非满足我前面提到的特殊情况。